【裁判字號】    99,台上,2032
【裁判日期】    990408
【裁判案由】    違反毒品危害防制條例
【裁判全文】
最高法院刑事判決            九十九年度台上字第二０三二號
上  訴  人  甲○○
上列上訴人因違反毒品危害防制條例案件，不服台灣高等法院中
華民國九十九年一月二十九日第二審判決（九十八年度上訴字第
四四九四號，起訴案號：台灣桃園地方法院檢察署九十八年度偵
字第三九四四、四七三二、八三九六號），提起上訴，本院判決
如下：
    主  文
上訴駁回。
    理  由
按刑事訴訟法第三百七十七條規定，上訴於第三審法院，非以判
決違背法令為理由，不得為之。是提起第三審上訴，應以原判決
違背法令為理由，係屬法定要件。如果上訴理由書狀並未依據卷
內訴訟資料，具體指摘原判決不適用何種法則或如何適用不當，
或所指摘原判決違法情事，顯與法律規定得為第三審上訴理由之
違法情形，不相適合時，均應認其上訴為違背法律上之程式，予
以駁回。本件原審審理結果，認為上訴人甲○○同時運輸（私運
）第一級毒品海洛因、第二級毒品甲基安非他命入境之犯行明確
，因而撤銷第一審關於上訴人部分科刑之判決，改判依想像競合
犯從一重仍論處上訴人共同運輸第一級毒品罪刑（主刑部分處有
期徒刑十九年），係綜核上訴人在偵查中及第一審之自白，證人
即共同正犯黃榮華、劉學之、魏早寬（下稱黃榮華等三人）、陳
連發等人之證詞，及經警從黃榮華等三人行李箱內扣得如原判決
附表（下稱附表）一之海洛因、甲基安非他命等毒品暨法務部調
查局及憲兵司令部刑事鑑識中心鑑定書等證據資料而為論斷，已
詳其調查、取捨證據之結果及憑以認定犯罪事實之心證理由，
並就上訴人在原審否認犯行之供詞及所辯伊只是仲介黃榮華等三
人到泰國帶寶石、古董回台灣，並非運送毒品各語認非可採，予
以論述。並非單憑上訴人之自白為論罪依據，要無上訴意旨所指
採證違法之情形。上訴人因受毒梟上游之邀約而覓得黃華榮、劉
學之，並透過陳連發邀同魏早寬等人同意擔任自泰國運輸毒品來
台之車手後，即由上訴人、陳連發分別辦理黃華榮等三人前往泰
國之機票及簽證，再由其二人分別交付一定之金額及供為聯絡運
輸毒品使用之行動電話等物予黃華榮等三人，上訴人更遠赴泰國
住宿之酒店房間內交付附表一之毒品予黃華榮等三人攜帶入境。
顯係基於自行參與運輸毒品犯罪之主觀犯意，並參與分擔構成要
件行為之主要部分，自屬共同正犯。原判決對於上訴人所辯僅構
成幫助犯云云，如何為不可採信，業已指駁說明綦詳，與卷證資
料悉無不合，自不容任意指摘。上訴意旨仍執陳詞，就原判決已
說明事項，徒憑己意重為爭辯，並非適法之第三審上訴理由。而
刑法上之共同正犯，雖應就全部犯罪結果負其責任，但科刑時仍
應審酌刑法第五十七條各款情狀，為各被告量刑輕重之標準，並
非必須科以同一之刑。本件上訴人係總綰聯繫自泰國運輸毒品入
境之人，而黃華榮等三人則僅為各自分擔一部運輸工作之交通，
上訴人與其他共同正犯之量刑雖有差異，但並無失之偏重之情形
。原判決已詳述其科刑之準據，自難指為違法，復說明上訴人運
輸毒品之行為，危害社會治安甚大，因查無有何特殊之原因或環
境客觀上足以引起一般人同情，爰不依刑法第五十九條酌減其刑
之理由，亦無不合。此等部分之上訴，純屬對於原審量刑職權之
行使，漫為爭執，尚不足據以辨認原判決已具備違背法令之形式
要件。而其他上訴意旨所指各節，或屬於與犯罪事實無關緊要之
枝微細節，或為單純事實之爭執；或原判決已加以審酌論斷，屬
於原審得本於職權裁量之事項，且已於判決內詳述其認事採證及
證據取捨、判斷之理由，為其職權之適法行使。上訴人徒憑己意
任意指摘原判決違背法令，置原判決已明確論斷詳細說明於不顧
，核與法律規定得為第三審上訴理由之違法情形，不相適合。其
上訴違背法律上之程式，應予駁回。
據上論結，應依刑事訴訟法第三百九十五條前段，判決如主文。
中    華    民    國  九十九  年    四    月    八    日
                      最高法院刑事第十三庭
                          審判長法官  賴  忠  星
                                法官  呂  丹  玉
                                法官  吳      燦
                                法官  蔡  名  曜
                                法官  葉  麗  霞
本件正本證明與原本無異
                                      書  記  官
中    華    民    國  九十九  年    四    月   十四   日
                                                      K

司法院資訊處製作；財團法人民間司法改革基金會備份。
